# 关于母公司向其投资者分配其计划上市的子公司的股票的会计处理

提问人：lichen1102 时间：2015-10-19 14:49:03
陈版： 您好，在实务中我们遇到一支海外股票的以下公司行为：甲公司为乙公司的母公司，乙公司计划上市，但还未上市。甲公司向每持有其三股股票的投资者派发一股乙公司的股票，那么甲公司的投资者在进行会计处的时候应该把甲公司派发的乙公司股票成本确认为零呢，还是仅调增数量，待乙公司上市后按其市值确认成本。谢谢~

回答人：chenyiwei
甲公司的投资者取得的是一项金融资产，按IAS 39，应按公允价值对金融资产进行初始计量，同时确认股利收入。后续如果无法持续取得乙公司股票的公允价值，可以对该项金融资产按成本进行后续计量，直到能够可靠计量公允价值为止。

提问人：zhs7403 时间：2015-10-19 21:09:33
陈老师，子公司计划上市，还没有上，是否作为金融工具 22 号准则合适？如果按照 2 号该处理是否存在差异？

回答人：chenyiwei
这里讨论的会计主体是甲公司的投资者（对甲、乙无控制、共同控制或重大影响），不是甲公司本身。